臺灣屏東地方法院民事裁定
111年度監宣字第45號
聲  請  人  陳二銘  
上列聲請人聲請許可處分受監護宣告人不動產事件，本院裁定如
下：
    主  文
准許聲請人陳二銘為受監護宣告人陳石（男、民國00年0月0日生
、身分證統一編號：Z000000000號）辦理如附表所示土地之合併
及分割事宜。
程序費用新臺幣壹仟元由受監護宣告人陳石負擔。
    理  由
一、按監護人對於受監護人之財產，非為受監護人之利益，不得
    使用、代為或同意處分。監護人為下列行為，非經法院許可
    ，不生效力：代理受監護人購置或處分不動產。代理受監
    護人，就供其居住之建築物或其基地出租、供他人使用或終
    止租賃，民法第1101條第1項、第2項定有明文。又上開規定
    於成年人之監護，依民法第1113條規定準用之。
二、本件聲請意旨：伊父陳石於民國109年6月22日經本院以109
    年度監宣字第58號裁定宣告為受監護宣告人，並選定伊擔任
    監護人。茲因陳石所有如附表土地之共有人協議欲辦理土地
    合併及分割事宜，讓土地成為獨立產權，並不進行買賣或權
    利移轉，為利後續辦理土地合併及分割登記事宜，為此聲請
    許可處分如附表所示之土地等語。
三、經查，聲請人主張其父陳石經本院以109年度監宣字第58號
    裁定宣告為受監護宣告之人，並選定其為監護人，同時指定
    陳二豪為會同開具財產清冊之人，其並於109年8月25日會同
    陳二豪開具受監護宣告人陳石之財產清冊等情，業據其提出
    本院109年度監宣字第58號民事裁定、戶籍謄本、土地登記
    第一類謄本為證，並經本院調取109年度監宣字第58號案卷
    ，核閱屬實。又陳石由聲請人聘請外籍看護照顧，並與其同
    住，如附表所示土地辦理合併及分割事宜業經共有人協議完
    成，協議結果未有權利移轉變更，亦經聲請人到庭陳述明確
    ，有調查筆錄及陳石的屏東縣南州地區農會存簿內頁可參。
    因此，如附表所示土地辦理合併及分割事宜足使共有關係消
    滅，有利共有人，陳石之子陳二郎、陳二豪亦均認同該等分
    割事宜，有其等之同意書在卷可稽，對於陳石而言，應無不
    利之情事。從而，聲請人聲請處分如附表所示之土地，俾利
    其為陳石辦理土地合併及分割事宜，於法尚無不合，應予准
    許。
四、末按監護人應以善良管理人之注意，執行監護職務。又監護
    人於執行監護職務時，因故意或過失，致生損害於受監護宣
    告之人者，應負賠償之責。且法院於必要時，得命監護人提
    出監護事務之報告、財產清冊或結算書，檢查監護事務或受
    監護人之財產狀況，民法第1113條準用同法第1100條、第11
    09條第1項、第1103條第2項規定均有明示。因此，監護人陳
    二銘為陳石處理財產，即應依上揭規定，妥適管理，併予敘
    明。
五、依家事事件法第164條第2項、第97條，非訟事件法第24條第
    1項，裁定如主文。
中　　華　　民　　國　　111 　年　　4 　　月　　14　　日
                        家事法庭  法  官  陳威宏
以上正本係照原本作成。
如不服本裁定，應於裁定送達後10日內向本院提出抗告狀，並繳
納抗告費新臺幣1,000元。
中　　華　　民　　國　　111 　年　　4 　　月　　14　　日
                                  書記官  鄭珮瑩
　　　　　　　　　　　　　　　　 
附表：
編號 種類 坐  落 面  積 權利範圍 備  註 1 土地 屏東縣○○鄉○○段0000地號 5906.59㎡ 15分之4 合併及分割 2 土地 屏東縣○○鄉○○段0000地號 4096.96㎡ 15分之4